【裁判字號】    95,訴,2443
【裁判日期】    951229
【裁判案由】    毒品危害防制條例
【裁判全文】
臺灣桃園地方法院宣示判決筆錄           95年度訴字第2443號
公  訴  人  台灣桃園地方法院檢察署檢察官
被      告  甲○○
                   （另案於臺灣台東監獄岩灣分監執行）
指定辯護人  本院公設辯護人乙○○
上列被告因違反毒品危害防制條例案件，經檢察官提起公訴（九
十五年度毒偵字第三七八九號、第三九九七號、第五二六七號）
，由本院合議庭裁定由受命法官獨任進行簡式審判程序後，經檢
察官聲請依協商程序判決，本院於中華民國九十五年十二月二十
九日下午四時，在本院刑事第十一法庭宣示判決，出席職員如下
：
法官起立朗讀判決主文、犯罪事實要旨、處罰條文、附記事項，
及告以上訴限制、期間並提出上訴狀之法院，且諭知記載其內容
：
一、主文：
    甲○○施用第二級毒品，累犯，處有期徒刑肆月，扣案之第
    二級毒品甲基安非他命陸包（合計毛重伍點貳公克）沒收銷
    燬之；又施用第二級毒品，累犯，處有期徒刑肆月，扣案之
    吸食器壹組沒收；又施用第二級毒品，累犯，處有期徒刑肆
    月，扣案之第二級毒品甲基安非他命壹包（毛重零點參公克
    ）沒收銷燬之。應執行有期徒刑拾月，扣案之第二級毒品甲
    基安非他命陸包（含袋毛重合計伍點貳公克）、甲基安非他
    命壹包（含袋毛重零點參公克）沒收銷燬之，扣案之吸食器
    壹組沒收。
二、犯罪事實要旨：
    甲○○前於民國八十七年間因施用毒品案件，經本院以八十
    七年度毒聲字第二０號裁定觀察、勒戒後，因認有繼續施用
    毒品傾向，復經本院以八十七年度毒聲字第四三三號裁定令
    入戒治處所施以強制戒治，嗣經本院以八十八年度毒聲字第
    四０六號裁定停止戒治交付保護管束，而於八十八年六月二
    十一日保護管束期滿，並由臺灣桃園地方法院檢察署檢察官
    以八十八年度戒偵字第六二號為不起訴處分確定。又因贓物
    、竊盜案件，分別經本院以八十九年度易字第二四三四號判
    決判處有期徒刑四月、以九十年度易字第一五四五號判決判
    處有期徒刑五月，上開二罪嗣經本院以九十一年度聲字第一
    三四七號裁定應執行有期徒刑九月確定。復因連續施用第一
    級、第二級毒品案件，除經本院於以八十九年度毒聲字第六
    四三三號裁定令入戒治處所施以強制戒治，後經本院以九十
    一年度毒聲字第七四０號裁定停止戒治交付保護管束，後於
    九十一年八月一日保護管束期滿外，並經本院以九十年度訴
    字第二一七二號判決判處應執行有期徒刑一年四月（連續施
    用第一級毒品部分判處有期徒刑十月、連續施用第二級毒品
    部分判處有期徒刑七月）。再因搶奪案件，經本院以九十年
    度訴字第二０七九號判決判處有期徒刑七月，上開二罪嗣經
    本院以九十二年度聲字第一八一七號裁定應執行有期徒刑一
    年十月確定，並接續執行上揭九月徒刑，後於九十三年二月
    十九日縮短刑期假釋出監，假釋期滿日期為九十三年十一月
    九日，嗣經撤銷假釋而入監執行殘刑七月九日，迄於九十四
    年八月七日縮刑期滿執行完畢。詎猶不知悔改，於前開強制
    戒治執行完畢釋放後五年內，基於施用第二級毒品甲基安非
    他命之犯意，分別於九十五年七月十三日、同年月二十二日
    及同年九月三十日，在桃園縣楊梅鎮○○里○鄰○○○路二
    巷四四弄八號住處，以將甲基安非他命置入吸食器燃燒後吸
    用霧化煙氣之方式，各施用第二級毒品甲基安非他命一次。
    嗣於(1)九十五年七月十四日凌晨０時四十分許，在桃園縣中
    壢市○○路二三五號前為警查獲，並在其所有咖啡色手提包
    內查獲第二級毒品甲基安非他命六包（含袋毛重合計五．二
    公克）；(2)又於同年七月二十六日中午十二時三十分許，在
    中壢市○○路六七之九號合歡汽車旅館六一七房為警查獲，
    並扣得其所有供施用第二級毒品所用之吸食器一組；(3)再於
    同年十月二日凌晨四時五十分許，在桃園縣桃園市○○路與
    民光路口前為警盤查而查獲，並在其所駕駛車牌號碼ＺＺ－
    一一三三號自用小客車右前座腳踏板上包包內，查獲第二級
    毒品甲基安非他命一包（含袋毛重０．三公克）。
三、處罰條文：
    毒品危害防制條例第十條第二項、第十八條第一項前段，刑
    法第十一條、第四十七條第一項、第五十一條第五款、第三
    十八條第一項第二款。
四、至臺灣桃園地方法院檢察署九十五年度毒偵字第五七七五號
    移送併辦意旨書略以：被告甲○○於九十五年九月八日，在
    不詳地點施用第二級毒品安非他命一次，嗣於九十五日九月
    十一日中午，為本署採尿送驗始查知上情，因認被告涉犯毒
    品危害防制條例第十條第二項之施用第二級毒品罪嫌，並認
    被告上開施用毒品之犯行，與本院判決有罪之施用毒品犯行
    有集合犯之關係而移送本院併案審理。惟刑事法若干犯罪行
    為態樣，本質上即具有反覆、延續之行為觀念者，立法時既
    予以特別歸類，定為犯罪構成要件之行為要素，則行為人基
    於概括決意，在密切接近之一定時、地持續實行之複次行為
    ，倘依社會客觀通念，認為符合一個反覆、延續性之行為觀
    念者，在刑法評價上，即應成立一罪，學理上稱為「集合犯
    」（最高法院九十四年台上字第六八０號、九十五年台上字
    第三九三七判決意旨參照）。被告多次施用第二級毒品之行
    為，雖為多次之複數行為，惟其並未具備預先反覆實施之犯
    意甚為明確，故自無包括一罪之集合犯關係，本院無從併案
    審理，應退回檢察官另行處理。
五、協商判決除有刑事訴訟法第四百五十五條之四第一項第一款
    於本訊問程序終結前，被告撤銷協商合意或檢察官撤回協商
    聲請者；第二款被告協商之意思非出於自由意志者；第四款
    被告所犯之罪非第四百五十五條之二第一項所定得以協商判
    決者；第六款被告有其他較重之裁判上一罪之犯罪事實者；
    第七款法院認應諭知免刑或免訴、不受理者情形之一，及違
    反同條第二項「法院應於協商合意範圍內為判決；法院為協
    商判決所科之刑，以宣告緩刑或二年以下有期徒刑、拘役或
    罰金為限」之規定者外，不得上訴。
六、本件如符合前述得上訴之情形，得自收受判決送達之日起十
    日內，向本院提出上訴書狀，上訴於第二審法院。
中    華    民    國    95     年    12    月    29   日
                    刑事第一庭  法  官    黃梅淑
以上正本證明與原本無異。
                                書記官    魏里安
中    華    民    國    95    年    12    月    29    日
附錄本案論罪科刑法條：
毒品危害防制條例第10條第2 項規定：
施用第二級毒品者，處3 年以下有期徒刑。
毒品危害防制條例第18條第1 項規定：
查獲之第一、二級毒品及專供製造或施用第一、二級毒品之器具
，不問屬於犯人與否，均沒收銷燬之；查獲之第三、四級毒品及
製造或施用毒品之器具，無正當理由而擅自持有者，均沒入銷燬
之。但合於醫藥、研究或訓練之用者，得不予銷燬。


司法院資訊處製作；財團法人民間司法改革基金會備份。
